# 并购企业过程中，审计评估基准日至实际购买日期间形成的损益

提问人：柿曰 时间：2010-01-29 18:55:18
并购企业过程中，审计评估基准日至实际购买日期间形成的损益如何处理？

回答人：chenyiwei
回复 楼主 柿曰 的帖子请说明具体的业务背景？另外，你说的是哪一方的会计处理？ 如果是讨论这部分损益的归属，则这是交易双方意思自治的范畴，在不违反法律法规的强制性规定的前提下，法律法规尊重交易双方的意思表示。